
--------------------
Portofolio Exercise DS Batch 7

by: Martha Dwi Mardyancilatia
------------------------------

```{r}
library(dplyr)
library(tidyr)
library(stringr)
library(lubridate)
library(ggplot2)
library(plotly)
```

```{r}
df = read.csv('supermarket_sales - Sheet1.csv') #open data
df
```
```{r}
summary(df) #melihat summary data
```
```{r}
df %>% is.na() %>% colSums() #melihat missing values dan terlihat idak terdapat missing value
```
Dari data dapat dipilih ada beberapa variable yang bida dijadikan target antara lain: Total , gross.income , Rating


Menggabungkan data Date dan Time agar lebih mudah dalam analisa data
```{r}
df$date_time = mdy_hm(paste(df$Date, df$Time))
df

```
melihat karakteristik dari data target
```{r}
df %>% 
  select(Total,gross.income,Rating) %>% 
  summary()
```
Insight:
1. Rating terendah mendapat nilai 4. kenapa?
2. Total penjualan tertinggi dan terendah memiliki cukup jauh dengan median. apa faktornya
3. Pendapatan kotor terkecil memiliki nilai jauh dari median.

Melihat hubungan antara Total penjuakan (cogs) dan Rating
```{r}
df %>%
  ggplot(aes(x = Rating, y = Total, color = factor(Gender))) +
  geom_point()
```
dari scatter plot tidak terlihat korelasi antara rating dan Total belanja dari costumer

Hubungan antara Total dan gross.Income
```{r}
df %>%
  ggplot(aes(x = gross.income, y = Total, color = factor(Customer.type))) +
  geom_point()
```
terlihat korelasi positiv antara Total Penjualan dan Pendapatan kotor dan ini memang sewajarnya, dan untuk total penjualan tinggi kebanyakan merupakan member dari toko.

melihat hubungan antara waktu belanja dan total belanja
```{r}
df %>% 
  ggplot(aes(x=factor(wday(date_time,label = TRUE)),y=Total,fill=Customer.type)) +   geom_boxplot()
```
Dari plot diatas terlihat bahwa:
1. Pada hari weekend Pembelian dari non member meningkat dan rata2 total belanjanya pun lebih tinggi dari member
2. Pada hari weekday member berrlanja lebih banyak dari pada non member
```{r}
df %>%
  ggplot(aes(x=Customer.type, fill=Gender)) +
  geom_bar()
```
Jumlah Member dan non-member 50:50
dan jumlah wanita & pria yang member hampir 50:50

```{r}
#mengetahui persebaran data product.line
df %>%
  ggplot(aes(x=Product.line)) +
  geom_bar()
```


```{r}
#mengetahui persebaran data Paymen
df %>%
  ggplot(aes(x=Payment)) +
  geom_bar()
```
Dari plot diatas terlihat bahwa:
1.Total pembelian terendah customer membeli produk fashion accessoris, Home and lifestyle, dan Sports and TRavel
2.Total pembelian tertinggi customer membeli produk fashion accessoris terbanyak, food and beverages dan Home and lifestyle


Pada tabel gross income 

```{r}
df %>%
  ggplot(aes(x=Total,fill=Payment)) +
  geom_histogram()
```
Dari Tabel di atas dapat terliha bahwa:
penggunaan metode pembayaran telah merata di berbagai rentang total pembelian

```{r}
df %>%
  ggplot(aes(x=Rating,fill=Product.line)) +
  geom_histogram()
```
Rating 4 (terendah) terjadi saat transaksi pembelian Electronic accessories, Fasion Accessories, Food and beverages, Health and Beauty dan Sport and travel, tetapi paling banyak pada food and bebverages
